

Javier **Díaz Gigante**

Backend developer

Sobre mí

Soy un desarrollador especializado en la parte de backend, que ha trabajado en proyectos de carácter personal desarrollando aplicaciones tipo Restful y videojuegos. Me considero una persona proactiva y muy responsable. Capaz de trabajar bajo presión, siempre dispuesto a aprender.

Contacto

- +34 691704974
- javigigante.dev@gmail.com
- LinkedIn: Javier Díaz Gigante

Experiencia laboral

Operador de grafismo

oct 2017 - dic 2023

Operación de grafismo en eventos deportivos (LaLiga, Copa del Rey, Europa League, Liga ACB, Supercopa Endesa, Liga Asobal...) y concursos y eventos televisivos (El Comodín de la Uno, Atrápame si puedes...)

Técnico de sistemas informáticos feb 2020 - ago 2022
Gestión y mantenimiento de los recursos informáticos de la
Universidad Carlos III de Getafe. Gestión y administración del
sistema de despliegue de imágenes informáticas.

Técnico de sistemas de red may 2018 - feb 2020
Gestión y mantenimiento de los servidores de red que dan servicio a los usuarios y profesional de la Universidad Carlos III de Getafe.

Idiomas

Español

Inglés

Conversación

Escrito

Formación académica

Universidad Alfonso X El Sabio 2022 - 2024

CFGS - Desarrollo de aplicaciones multiplataforma

Universidad Carlos III de Getafe 2014 - 2018

Grado en Ciencias Políticas

IES Vallecas I 2012 - 2014

CFGS - Sistemas de telecomunicaciones e informáticos

Lenguajes de programación

